【裁判字號】    97,交聲,457
【裁判日期】    970326
【裁判案由】    違反道路交通管理處罰條例聲明異議
【裁判全文】
臺灣臺北地方法院交通事件裁定  九十七年度交聲字第四五七號
受處分人
即異議人  乙○○
代 理 人  林少龍
上列受處分人即異議人因違反道路交通管理處罰條例案件，對於
臺北市交通事件裁決所民國九十七年二月二十日所為之處分（原
處分案號：北市裁二字第裁二二－ＡＥＷ四一二四五一號、北市
裁二字第裁二二－ＡＥＷ四一二四五二號）聲明異議，本院裁定
如下：
    主  文
異議均駁回。
    理  由
一、按汽車駕駛人，行經有燈光號誌管制之交岔路口闖紅燈者，
    處新臺幣（下同）一千八百元以上五千四百元以下罰鍰，前
    項紅燈右轉行為者，處六百元以上一千八百元以下罰鍰；汽
    車駕駛人，駕駛汽車有違反本條例之行為，經交通勤務警察
    或依法令執行交通稽查任務人員制止時，不聽制止或拒絕停
    車接受稽查而逃逸者，除按各該條規定處罰外，處三千元以
    上六千元以下罰鍰，道路交通管理處罰條例第五十三條第二
    項、第六十條第一項分別定有明文。次按汽車駕駛人有第六
    十條第一項情形者，記違規點數一點，有第五十三條情形者
    ，記違規點數三點，道路交通管理處罰條例第六十三條第一
    項第一款、第三款亦有明文。又道路交通管理處罰條例所稱
    之汽車，包括機器腳踏車在內，此觀該條例第三條第八款規
    定自明。
二、原處分意旨略以：受處分人即異議人乙○○於民國九十七年
    一月七日下午六時三十八分許，騎乘車牌號碼ＢＪＮ—九八
    五號重型機車，行經臺北市○○路○段與北寧路口設有燈光
    號誌管制之交岔路口紅燈右轉，經執勤警員制止，拒絕停車
    接受稽查而逃逸，為臺北市政府警察局松山分局中崙派出所
    警員甲○○以其有違反道路交通管理處罰條例第五十三條第
    二項、第六十條第一項規定之行為逕行製單舉發，經受處分
    人於應到案日期前申訴，經原處分機關即臺北市交通事件裁
    決所函請原舉發機關即臺北市政府警察局松山分局調查結果
    ，仍認受處分人有前開違規行為，原處分機關乃依道路交通
    管理處罰條例第五十三條第二項、第六十條第一項、第六十
    三條第一項第一款、第三款及違反道路交通管理事件統一裁
    罰基準表之規定，於九十七年二月二十日北市裁二字第裁二
    二－ＡＥＷ四一二四五一號及北市裁二字第裁二二－ＡＥＷ
    四一二四五二號裁決書，各裁處受處分人罰鍰六百元，並記
    違規點數三點，及三千元，並記違規點數一點。
三、異議意旨略以：受處分人當時欲至臺北市○○路○段與北寧
    路口之便利商店購買瓶裝水解渴，然因當時人行道上機車停
    車位已滿，致無法停車而作罷，便由北寧路之人行道將機車
    牽入慢車道繼續行駛，並無紅燈右轉之行為，斯時雖見警員
    在路邊指揮，但因受處分人行駛路線並無不當，因此對警員
    之攔停並無認知，以為係一般交通指揮，而以正常速度繼續
    行駛前進，並無拒絕攔停稽查逃逸之行為云云。
四、經查，受處分人於前揭時、地有行經有燈光號誌管制之交岔
    路口紅燈右轉，及經交通勤務警察制止時，拒絕停車接受稽
    查而逃逸等違規行為，業據證人即舉發本件之甲○○警員於
    本院調查時，以具結擔保其供述之真實性，並在負擔偽證罪
    之處罰之心理狀態下證稱：九十七年一月七日下午六時三十
    八分許，我身著警察制服站在臺北市○○路○段與北寧路口
    便利商店旁邊機車停車格執行交通指揮，當時東西向（八德
    路三段）是紅燈，南北向是綠燈（八德路三段七十四巷口與
    北寧路），所有東西向車輛都靜止停等紅燈，此時有一位二
    十幾歲，穿著白色外套之人，騎乘車牌號碼ＢＪＮ—九八五
    號重型機車在八德路三段東往西方向紅燈右轉北寧路，我見
    狀立即迎面吹哨並以指揮棒示意指示他路邊停車，該機車騎
    士有稍微停頓一下，但旋即加速騎車離去，我就記下該車車
    牌號碼，回警局後登載於工作紀錄簿上，並開單逕行舉發，
    我當時距離舉發地點路口約十公尺以內，受處分人當時確非
    由人行道牽車至北寧路，我不會有誤判等語甚詳（見本院九
    十七年三月十四日訊問筆錄），並有證人甲○○警員庭呈之
    員警工作紀錄簿、現場圖、現場照片，及臺北市政府警察局
    北市警交字第ＡＥＷ四一二四五一號、第ＡＥＷ四一二四五
    二號舉發違反道路交通管理事件通知單在卷可稽，是受處分
    人空言否認其有前述違規行為，不足採信。綜上，受處分人
    於上開時、地有行經有燈光號誌管制之交岔路口紅燈右轉，
    及經交通勤務警察制止時，拒絕停車接受稽查而逃逸等違規
    行為，應堪認定。
五、從而，原處分機關對受處分人之前揭違規行為，依道路交通
    管理處罰條例第五十三條第二項、第六十條第一項、第六十
    三條第一項第一款、第三款及違反道路交通管理事件統一裁
    罰基準表之規定，於九十七年二月二十日北市裁二字第裁二
    二－ＡＥＷ四一二四五一號及北市裁二字第裁二二－ＡＥＷ
    四一二四五二號裁決書，各裁處受處分人罰鍰六百元，並記
    違規點數三點，及三千元，並記違規點數一點，核無不當。
    本件聲明異議為無理由，應予駁回。
據上論斷，應依道路交通案件處理辦法第十九條，裁定如主文。
中    華    民    國  九十七  年    三    月  二十六  日
                          臺灣臺北地方法院交通法庭
                              法      官  孫萍萍
上正本證明與原本無異。
如不服本裁定應於送達後五日內向本院提出抗告狀。
                              書  記  官  林義盛
中    華    民    國  九十七  年    三    月  二十六  日


司法院資訊處製作；財團法人民間司法改革基金會備份。
